臺灣板橋地方法院刑事判決　　　　　　　　　　　　　九十三年度易字第八九六號
　　公　訴　人　臺灣板橋地方法院檢察署檢察官
　　被　　　告　乙○○
右列被告因竊盜案件，經檢察官提起公訴（九十三年度偵字第一二四六二號），及移
送併案審理（九十三年度偵字第一五一五三號），本院依簡式審判程序判決如左：
    主  文
乙○○連續踰越安全設備竊盜，累犯，處有期徒刑壹年捌月。
    事  實
一、乙○○有侵占及多次竊盜等前科。其中因竊盜案件，前經本院以九十一年度易字
    第一三一五號判決判處有期徒刑一年確定，另因觸犯陸海空軍刑法之違反職役職
    責罪，經國防部北部地方軍事法院判處有期徒刑一年確定，上開二罪並經本院以
    九十二年度聲字第二一九號裁定應執行有期徒刑一年十月確定，甫於民國九十三
    年六月九日縮刑期滿執行完畢。詎仍不知悔改，復意圖為自己不法之所有，基於
    踰越門扇、安全設備竊盜之概括犯意，連續為下列行為：
  (一)於九十三年六月十五日下午某時許，手持他人棄置路旁之竹條一根，從臺北縣板
    橋市○○○路○段一七六號四樓甲○○住處大門下方之縫隙伸入門後，再撥弄竹
    條開啟門鎖，即以此踰越門扇之方式，無故侵入甲○○住處，竊取價值約新臺幣
    （下同）五千元之金項鍊一條得逞（無故侵入住宅部分未據提出告訴）。
  (二)於九十三年七月六日日間某時，以右開相同之踰越門扇方式，無故侵入臺北縣板
    橋市○○街六十八號三樓丁○○住處，竊取現金六千元得逞。
  (三)於九十三年八月三日中午十二時五分許，由臺北縣中和市○○路一一０之三號四
    樓丙○○住處大門旁之鐵窗縫隙處，伸手入內將大門門鎖撥開，即以此踰越安全
    價值約一萬四千元）、ＡＬＦＡ牌黑色隨身碟一個（價值約五千元）等物，藏入
    褲子口袋後正欲離去時，適丙○○返回住處而發覺，進而將乙○○制服逮捕，並
    於乙○○口袋內起出前開贓物，嗣通知其弟莊俊明報警處理（無故侵入住宅部分
    未據提出告訴）。
二、案經丁○○訴由臺北縣政府警察局中和分局，及上開分局主動報請臺灣板橋地方
    法院檢察署檢察官偵查起訴暨移送併案審理。本院行準備程序時，被告就被訴事
    實為有罪之陳述，經告知簡式審判程序之旨，並聽取當事人意見後，裁定進行簡
    式審判程序。
    理  由
一、右揭事實，業據被告於警訊、偵查及本院審理中均坦承不諱，核與被害人甲○○
    、丁○○、丙○○所指訴之情節相符，並有扣押物品目錄表、贓物領據各一紙附
    卷可稽，足認被告上開不利於己之自白應屬真實。據此，本案事證明確，被告犯
    行堪以認定。
二、按鐵窗依社會通常觀念認具防盜之作用，屬安全設備之一種，故核被告所為，就
    前開犯罪事實(一)部分，係犯刑法第三百二十一條第一項第二款之踰越門扇竊盜罪
    ，就前開犯罪事實(二)部分，係犯前揭踰越門扇竊盜罪及同法第三百零六條第一項
    之無故侵入住宅罪，就前開犯罪事實(三)部分，則係犯同法第三百二十一條第一項
    第二款之踰越安全設備竊盜罪。其中犯罪事實(三)部分，被告已將所竊得之上開行
    動電話、隨身碟藏入褲子口袋內，即已將其置於自己實力支配下，應屬既遂，起
    訴書上認尚屬未遂，且漏未審酌被告係踰越安全設備竊盜之事實，認被告所為僅
    係犯刑法第三百二十條第三項、第一項之普通竊盜未遂罪，尚有未恰，公訴檢察
    官雖當庭變更起訴法條為踰越門扇竊盜既遂罪，然被告自承係從大門旁之鐵窗縫
    隙伸手入內撥開門鎖（參見九十三年度偵字第一二四六二號偵查卷第六頁），並
    非大門上之鐵桿縫隙中伸手入內，故核其所為，應為踰越安全設備竊盜罪，是公
    訴意旨亦有未妥，惟起訴之基本事實同一，本院爰依法變更起訴法條，附此敘明
    。又被告就犯罪事實(二)部分所犯踰越門扇竊盜罪與無故侵入住宅罪間，有手段、
    目的之牽連關係，應從一重依踰越門扇竊盜罪論處。被告先後多次竊盜犯行，時
    間緊接，手法相同，所犯係基本構成要件相同之罪名，顯係基於概括犯意反覆為
    之，為連續犯，應依刑法第五十六條規定，從一情節較重之踰越安全設備竊盜罪
    處斷（即犯罪事實(三)部分，所竊得之財物價值較高），並加重其刑。復查被告前
    因竊盜案件，經本院以九十一年度易字第一三一五號判決判處有期徒刑一年確定
    ，另因觸犯陸海空軍刑法之違反職役職責罪，經國防部北部地方軍事法院判處有
    期徒刑一年確定，上開二罪並經本院以九十二年度聲字第二一九號裁定應執行有
    期徒刑一年十月確定，甫於九十三年六月九日縮刑期滿執行完畢乙節，有上開裁
    判書、臺灣高等法院被告全國前案紀錄表各乙份附卷可稽，其受有期徒刑之執行
    完畢後五年內再犯本件有期徒刑以上之罪，為累犯，應依刑法第四十七條之規定
    加重其刑，並遞加重之。本院爰審酌被告前有多次竊盜前科、素行不佳，且其年
    輕力壯，不思自食其力，踏實工作，竟於出監後不到一週旋即再犯，不知悔悟，
    惡性非輕，及其犯罪之動機、白晝入侵他人住宅之竊盜手段、所生危害、所竊得
    財物之價值，暨犯罪後坦承犯行之態度等一切情狀，量處如主文所示之刑，以示
    懲儆。末查被告持以開啟被害人住處大門門鎖之竹條共計二根，雖係其拾獲後供
    犯本案所用之物，然並未扣案，且被告稱使用後旋即丟棄，不知所蹤，為免將來
    執行困難，爰不另為沒收之諭知，併此敘明。
三、本件公訴人原雖僅起訴被告犯罪事實(三)部分之行為，然被告犯罪事實(一)、(二)部分
    之行為，既係基於概括之犯意為之，為連續犯，屬裁判上之一罪，其一部起訴之
    效力及於全部，且經檢察官移送併案審理，基於審判不可分原則，本院自得併予
    審究，附此敘明。
據上論結，應依刑事訴訟法第二百七十三條之一第一項、第二百九十九條第一項前段
、第三百條，刑法第五十六條、第三百二十一條第一項第二款、第三百零六條第一項
、第五十五條、第四十七條，罰金罰鍰提高標準條例第一條前段，判決如主文。
本案經檢察官戊○○到庭執行職務。
中　　　華　　　民　　　國　　九十三　　年　　 十一 　　月　　　十　　　日
                              臺灣板橋地方法院刑事第一庭
                                    法  官  張  紹  省
右正本證明與原本無異。
如不服本判決應於送達後十日內向本院提出上訴狀。
                                    書記官  周  雅  玲
中　　　華　　　民　　　國　　九十三　　年　　 十一 　　月　　　十　　　日
附錄本案論罪科刑法條全文：
中華民國刑法第三百零六條第一項
無故侵入他人住宅、建築物或附連圍繞之土地或船艦者，處一年以下有期徒刑、拘役
或三百元以下罰金。
中華民國刑法第三百二十一條第二款
犯竊盜罪而有左列情形之一者，處六月以上、五年以下有期徒刑：
二  毀越門扇、牆垣或其他安全設備而犯之者。
